【裁判字號】    97,裁,217
【裁判日期】    970110
【裁判案由】    礦業法
【裁判全文】
最  高  行  政  法  院  裁  定
                                     97年度裁字第00217號
上  訴  人  甲○○
訴訟代理人  蔡文生  律師
被 上訴 人  經濟部
代  表  人  乙○○
上列當事人間礦業法事件，上訴人對於中華民國96年3月8日臺北
高等行政法院95年度訴字第2416號判決，提起上訴，本院裁定如
下：
    主  文
上訴駁回。
上訴審訴訟費用由上訴人負擔。
    理  由
一、按對於高等行政法院判決之上訴，非以其違背法令為理由，
    不得為之，行政訴訟法第242條定有明文。依同法第243條第
    1項規定，判決不適用法規或適用不當者，為違背法令；而
    判決有同條第2項所列各款情形之一者，為當然違背法令。
    是當事人對於高等行政法院判決上訴，如依行政訴訟法第
    243條第1項規定，以高等行政法院判決有不適用法規或適用
    不當為理由時，其上訴狀或理由書應有具體之指摘，並揭示
    該法規之條項或其內容；若係成文法以外之法則，應揭示該
    法則之旨趣；倘為司法院解釋或本院之判例，則應揭示該判
    解之字號或其內容。如以行政訴訟法第243條第2項所列各款
    情形為理由時，其上訴狀或理由書，應揭示合於該條項各款
    之事實。上訴狀或理由書如未依此項方法表明，或其所表明
    者與上開法條規定不合時，即難認為已對高等行政法院判決
    之違背法令有具體之指摘，其上訴自難認為合法。
二、本件上訴人於民國93年2月25日，向被上訴人所屬礦務局東
    區辦事處，申請設定坐落花蓮縣秀林鄉原荖腦山西南方地方
    （下稱系爭土地）蛇紋石、滑石礦之探礦權（東申字第5631
    號）。經被上訴人以設定礦業權有妨害公益情事，依礦業法
    第28條第1項規定，否准上訴人之申請。上訴人不服，循序
    提起行政訴訟，遭原審判決駁回，乃對原審判決上訴，雖以
    該判決違背法令為由，惟核其上訴理由狀所載內容，係就系
    爭土地是否位於鐵公路目視所及範圍之原審取捨證據、認定
    事實之職權行使，指摘為不當；況原審判決係因認被上訴人
    所為本件申請案因對地區居民生命安全、飲水及灌溉、排水
    、主要交通、河川疏導、防洪等設施，有傷害或破壞之虞，
    且位於河川範圍，設定礦業權有妨害公益情事之認定可採，
    而維持被上訴人依礦業法第28條第1項規定否准上訴人申請
    之處分，是上訴人之指摘亦與原審判決之主要論斷無影響。
    故上訴意旨所指摘者，均非具體表明合於不適用法規、適用
    法規不當、或行政訴訟法第243條第2項所列各款之情形，難
    認對該判決之如何違背法令已有具體之指摘。依首揭說明，
    應認其上訴為不合法。
三、依行政訴訟法第249條第1項前段、第104條、民事訴訟法第
    95條、第78條，裁定如主文。
中    華    民    國    97    年    1     月    10    日
                    最高行政法院第二庭
                        審判長法官  高  啟  燦
                              法官  林  茂  權
                              法官  黃  合  文
                              法官  廖  宏  明
                              法官  楊  惠  欽
以  上  正  本  證  明  與  原  本  無  異
中    華    民    國    97    年    1     月    11    日
                              書記官  張  雅  琴


司法院資訊處製作；財團法人民間司法改革基金會備份。
